臺灣高等法院臺中分院刑事判決
111年度上訴字第1787號

上  訴  人  
即  被  告  洪志宏


選任辯護人  蕭博仁律師
            簡詩展律師
上列上訴人因違反毒品危害防制條例等案件，不服臺灣彰化地方
法院111年度上訴字第82號中華民國111年5月19日第一審判決（
起訴案號：臺灣彰化地方檢察署110年度偵字第11656號），提起
上訴，本院判決如下：
    主  文
上訴駁回。
    事實及理由
壹、審判範圍：
　　按上訴得對於判決之一部為之；上訴得明示僅就判決之刑、
    沒收或保安處分一部為之。刑事訴訟法第348條第1項、第3
    項分別定有明文。本案上訴人即被告洪志宏（以下稱被告）
    及辯護人於本院審理期日均明示僅針對刑的部分上訴(見本
    院卷第90至91頁)，是本院以原判決所認定之事實及論罪為
    基礎，而僅就所處之刑部分進行審理，其餘被告未表明上訴
    部分，不在上訴範圍。
貳、本案據以審酌與量刑相關事項之原審所認定之犯罪事實及所
    犯法條、罪名：
一、洪志宏明知海洛因及甲基安非他命分別係毒品危害防制條例所
    公告列管之第一級及第二級毒品，依法不得販賣、轉讓，竟以
    其持用之門號0000-000000號行動電話作為聯絡之用，而為下
    列行為：
  ㈠洪志宏意圖營利，基於販賣第一級毒品海洛因及第二級毒品
    甲基安非他命之犯意，於民國110年1月5日23時許，在彰化
    縣○○鎮○○里○○路00號住處，以一手交錢一手交貨方式，將新
    臺幣2,000元之海洛因、1,000元之甲基安非他命混合成一包
    賣給葉燦鳴，且收取對價3,000元。
  ㈡洪志宏基於轉讓禁藥甲基安非他命之犯意，於109年11月26日
    15時22分後之某時許，在上址，默許鍾昌伯拿取洪志宏所有
    內放甲基安非他命之玻璃球，自行燒烤吸煙施用。洪志宏即
    以此方式，無償轉讓少量甲基安非他命(未達淨重10公克)給
    鍾昌伯。　　
二、被告就犯罪事實一㈠所為，係犯毒品危害防制條例第4條第1
    項、第9條第3項之販賣第一級毒品而混合二種以上之毒品罪
    ；犯罪事實一㈡所為，係犯藥事法第83條第1項之轉讓禁藥罪
    。所犯上開2罪，犯意各別且行為不同，應予分論併罰。　
參、上訴駁回之理由：　　
一、被告上訴意旨略以：被告就本案所為，深感後悔，被告之父
    親亦對被告觸犯重罪而憂心不已。而被告早年於大陸經商，
    因疫情關係而返台，並在父親開設之人力工程行任職，具有
    穩定之收入，並非依靠販毒為業，請綜合審酌上情，暨被告
    本案販賣、轉讓之毒品數量甚少，犯罪情節非重，前無販賣
    毒品之前科，自偵查起即坦承一切犯行，犯後態度良好，又
    被告家庭支持系統完整，家人間感情羈絆甚濃，而仍有教化
    可能性等，再予以從輕量刑等語。
二、經查：
  ㈠被告所犯本案販賣第一級毒品而混合二種以上毒品罪，應依
    毒品危害防制條例第9條第3項適用其中最高級別即販賣第一
    級毒品之法定刑，除死刑、無期徒刑不得加重外，應加重其
    刑。　　　　
　㈡被告於偵查、原審及本院審理時，均自白本案販賣第一級毒
    品而混合二種以上毒品、轉讓禁藥之犯罪事實，應依毒品危
    害防制條例第17條第2項規定均減輕其刑。另被告供稱本案
    毒品係向綽號「阿明」男子所購買，不清楚「阿明」之真實
    姓名、住所及使用之交通工具等語（見偵卷第27頁，本院卷
    第97頁），是本案並無因被告供出毒品來源因而查獲其他正
    犯或共犯之情形，自無毒品危害防制條例第17條第1項之適
    用，附此敘明。　
　㈢被告所為販賣第一級毒品而混合二種以上之毒品之犯行，雖
    無視國家對於杜絕毒品危害之禁令，行為固屬不當，應予非
    難，然考量其販賣第一級毒品對象僅1人，次數僅為1次，且
    販賣金額尚非甚鉅，而屬小額交易，並未因此獲有鉅額利潤
    ，且購毒者葉燦鳴本為施用毒品人口，並非因為被告販售毒
    品方沾染上毒品，是被告所為販賣毒品之犯罪情節與惡性，
    較諸大量走私進口或利用幫派組織結構販賣毒品之毒販而言
    ，尚有重大差異，對社會治安及國民健康之危害亦較輕。本
    院衡諸上情，認被告所為販賣第一級毒品而混合二種以上之
    毒品之犯行，倘科以經適用毒品危害防制條例第17條第2項
    規定減輕其刑後之法定最低刑度，仍嫌情輕法重，難謂符合
    罪刑相當性及比例原則，更無從與大毒梟之惡行有所區隔，
    是其上開販賣第一級毒品而混合二種以上毒品之犯罪情狀，
    在客觀上足以引起一般人之同情，情節尚堪憫恕，爰依刑法
    第59條之規定酌量減輕其刑，並先加後遞減輕之。　
　㈣原判決業以行為人之責任為基礎，審酌被告為謀不法私利，
    而為本案犯行，所為足使毒品危害範圍更加擴大，戕害他人
    身心健康及危害社會治安，惟犯後坦承全部犯行，態度良好
    ，且販賣毒品及轉讓毒品之次數均為1次及所得利益，自陳
    從事太陽能組裝工作，因好奇及身體病痛而沾染毒品，現與
    父母同住等一切情狀，就販賣第一級毒品而混合二種以上之
    毒品、轉讓禁藥，分別量處有期徒刑7年7月、7月，已詳予
    審酌刑法第57條科刑等一切情狀，在罪責原則下適正行使其
    量刑之裁量權，且關於販賣第一級毒品而混合二種以上毒品
    罪部分，係量處法定最低度刑，均無過重之情。並再於各刑
    中最長期之7年7月，各刑合併之刑期8年2月以下，定執行刑
    為有期徒刑7年8月，亦屬極低度之量刑，上訴意旨指摘原判
    決量刑過重，請求再予從輕量刑等語，並無理由。
三、綜上所述，原判決關於被告之刑部分尚屬妥適，應予維持。
    被告就此部分提起上訴，為無理由，應予駁回。　　
據上論斷，應依刑事訴訟法第368條，判決如主文。
本案經檢察官姚玎霖提起公訴，檢察官林彥良到庭執行職務。
中　　華　　民　　國　　111 　年　　10　　月　　26　　日
        　　刑事第六庭    審判長法　官  吳  進  發
　　　　　　　　　　　　　　    法　官  許  冰  芬
 　　　　　　　　　　　 　　　  法　官  鍾  貴  堯     
　　　　　　　　　　　　　　　                      
以上正本證明與原本無異。     
如不服本判決應於收受送達後20日內向本院提出上訴書狀，其未
敘述上訴理由者，並得於提起上訴後20日內向本院補提理由書（
均須按他造當事人之人數附繕本）「切勿逕送上級法院」。因疫
情而遲誤不變期間，得向法院聲請回復原狀。

                                書記官  何  佳  錡
　　　　　　　　　　　　　　　　
中　　華　　民　　國　　111 　年　　10　　月　　26　　日